臺灣高等法院刑事裁定
109年度抗字第604號
抗  告  人  
即  被  告  陳秉均






上列抗告人因違反毒品危害防制條例案件，不服臺灣新北地方法
院中華民國109年3月30日裁定（109年度聲字第1057號、第1181
號），提起抗告，本院裁定如下：
    主  文
抗告駁回。                                             
    理  由
一、原裁定意旨（略以）：抗告人即被告陳秉均因違反毒品危害
    防制條例案件，經原審認依證人證述及卷內事證，其所犯販
    賣第二級毒品罪嫌重大。且其經通緝而到案，並同時於各院
    檢有多筆通緝之資料，堪認其有逃亡之事實，而有羈押之原
    因，經衡酌被告所犯罪名暨當時尚有其他案件通緝中，認非
    予羈押，顯難進行審判，而有羈押之必要，依刑事訴訟法第
    101條第1項第1款之規定，於民國109年1月31日執行羈押在
    案。茲被告以父親要開刀，需人照顧，且其會回戶籍址居住
    並為照顧父親等情聲請具保停止羈押，原審考量其上述羈押
    原因仍然存在，再衡以本案尚未審結，經斟酌命其具保、責
    付或限制住居等侵害較小之手段，均不足以確保將來審理程
    序之順利進行，是繼續羈押之必要性仍然存在。至被告所述
    照顧父親等情，並非法定得予停止羈押之審酌事由。此外，
    復查無刑事訴訟法第114條各款之情形，是本件聲請自屬無
    據，尚難准許，應予駁回等語。
二、抗告意旨（略以）：抗告人當時尚有其他案件通緝中，原審
    認非予羈押，顯難進行審判，而有羈押必要，而在被告羈押
    期間，所有案件均已撤銷羈押，並審理完畢，足以確保將來
    審理程序之進行，是無羈押必要，爰請求准予具保停止羈押
    等語。
三、按羈押作為刑事保全程序時，旨在確保刑事訴訟程序順利進
    行，使國家刑罰權得以實現。惟羈押係拘束刑事被告身體自
    由，並將之收押於一定處所，乃干預身體自由最大之強制處
    分，使刑事被告與家庭、社會及職業生活隔離，非特予其心
    理上造成嚴重打擊，對其名譽、信用等人格權之影響甚為重
    大，自僅能以之為保全程序之最後手段，允宜慎重從事（司
    法院釋字第392號、第653號、第654號解釋參照）。是法律
    規定羈押刑事被告之要件，須基於維持刑事司法權之有效行
    使之重大公益要求，並符合比例原則，方得為之，此亦有司
    法院釋字第665號解釋理由書意旨足資參照。又按法院依職
    權於審判中所為羈押強制處分，乃於宣示判決或判決確定前
    ，為防免逃亡或保全證據，使案件之追訴、審判或執行不致
    因被告逃亡或證據遭被告違法破壞而能順利進行之手段，是
    如案經確定、移送執行，已屬監獄行刑法之範疇，尚與羈押
    無涉；甚或被告於羈押期間如因另案確定轉而入監執行，原
    羈押處分即令尚未經原羈押法院撤銷，實質上已處於中斷之
    狀態，於該中斷期間尚不生是否停止羈押之問題，至該案服
    刑屆滿或假釋，本案羈押處分仍得接續執行，惟羈押期間須
    接續原中斷前的期間合併計算，自屬當然。
四、經查抗告人即被告陳秉均因違反毒品危害防制條例案件，前
    經原審法院訊問後，於109年1月31日裁定准予羈押，被告並
    於羈押中（109年3月23日）向原審法院聲請具保停止羈押。
    惟被告另因違反毒品危害防制條例罪，經原審法院以108年
    度簡字第4587號刑事判決判處有期徒刑5月，並諭知易科罰
    金折算標準確定在案，嗣臺灣新北地方檢察署檢察官向原審
    法院函借執行，業經原審同意借提執行被告上述應執行之徒
    刑等情，有臺灣新北地方檢察署檢察官108年執火字第17468
    號執行指揮書（甲）、108年執更火字第4745號執行指揮書
    （甲）影本各1份，及各文件上原審法官批示准借執行之字
    樣在卷可查（參見本院卷第13、14頁）。此外，被告已於10
    9年4月13日入監執行一情，亦有本院被告前案紀錄表在卷可
    查。是原審之延長羈押已因被告另案執行而中斷，被告已非
    羈押中之被告，自無具保停止羈押與否之問題，聲請准予具
    保停止羈押，已無實益，應予駁回，被告得待上述確定案件
    執行完畢，原審接續原羈押處分之執行，再行聲請停止或撤
    銷羈押，尚無損被告對於羈押處分提起救濟訴訟權行使之虞
    。
五、應依刑事訴訟法第412 條，裁定如主文。
中　　華　　民　　國　　109 　年　　4 　　月　　28　　日
                  刑事第二庭    審判長法　官  周盈文
                                      法　官  郭豫珍
                                      法　官  錢建榮
以上正本證明與原本無異。
不得再抗告。
                                      書記官  許俊鴻
中　　華　　民　　國　　109 　年　　4 　　月　　29　　日